---
title: "projet_mrr"
output: pdf_document
date: "2025-11-10"
---

```{r setup, include=FALSE}
knitr::opts_chunk$set(echo = TRUE)
```


# Organisation de la BDD

## character_anime_works

```{r}
character_anime_works<-read.csv("character_anime_works.csv")
nb_main <- tapply(character_anime_works$role == "Main", character_anime_works$anime_mal_id, sum)
nb_supporting <- tapply(character_anime_works$role == "Supporting", character_anime_works$anime_mal_id, sum)

character_anime_works_propre <- data.frame(
  anime_mal_id = names(nb_main),
  nb_main = nb_main,
  nb_supporting = nb_supporting,
  row.names = NULL
)
head(character_anime_works_propre)
```

## character_nicknames

```{r}
character_nicknames <-read.csv("character_nicknames.csv")
head(character_nicknames)
```

Pas utile.

## characters

```{r}
characters <-read.csv("characters.csv")
link_characters_anime <- merge(character_anime_works, characters, by = "character_mal_id")
characters_propre <- aggregate(favorites ~ anime_mal_id, data = link_characters_anime, sum)
names(characters_propre)[names(characters_propre) == "favorites"] <- "Comptage persos en fav"
head(characters_propre)
```
Par exemple, dans l'anime 1 il y a 69k personnes qui ont mis des persos de cet anime en fav.





## details

```{r}
details <-read.csv("details.csv")
details_selected <- details[, c(
  "mal_id",
  "type",
  "status",
  "score",
  "scored_by",
  "start_date",
  "end_date",
  "rank",
  "popularity",
  "members",
  "favorites",
  "genres",
  "themes",
  "demographics",
  "source",
  "rating",
  "episodes",
  "season",
  "licensors",
  "streaming"
)]


# on transforme en numérique les chaines de caractères :
mappings <- list()

cols_to_encode <- c("type", "status", "demographics", "source", "rating", "season")
for(col in cols_to_encode){
  f <- as.factor(details_selected[[col]])
  details_selected[[col]] <- as.numeric(f)
  mappings[[col]] <- levels(f)
}

mappings
s <- as.character(details_selected$start_date)
e <- as.character(details_selected$end_date)
s <- sub("T", " ", s)
e <- sub("T", " ", e)
s <- sub("([+-][0-9]{2}):([0-9]{2})$", "\\1\\2", s)
e <- sub("([+-][0-9]{2}):([0-9]{2})$", "\\1\\2", e)
details_selected$start_date <- as.POSIXct(s, format = "%Y-%m-%d %H:%M:%S%z", tz = "UTC")
details_selected$end_date   <- as.POSIXct(e, format = "%Y-%m-%d %H:%M:%S%z", tz = "UTC")
details_selected$start_date_num <- as.numeric(details_selected$start_date)
details_selected$end_date_num   <- as.numeric(details_selected$end_date)
details_selected$start_date <- NULL
details_selected$end_date   <- NULL


# On modifie les listes de caractères en nouvelles colonnes à valeurs binaires

cols_multi <- c("genres", "themes",  "licensors", "streaming")

split_tags <- function(x) {
  if (is.na(x) || x == "" || x == "[]") return(character(0))
    x <- gsub("\\[|\\]", "", x)
  x <- gsub("'", "", x)
  parts <- strsplit(x, ",")[[1]]
  tags <- trimws(parts)
  tags[tags != ""]
}
for (col in cols_multi) {
  all_tags <- unique(unlist(lapply(details_selected[[col]], split_tags)))
  all_tags <- all_tags[all_tags != ""]
  
  for (tag in all_tags) {
    new_col <- make.names(tag)   
    

    details_selected[[new_col]] <- as.integer(
      sapply(details_selected[[col]], function(x) tag %in% split_tags(x))
    )
  }
}
details_selected[cols_multi] <- NULL
head(details_selected)
```


on retire 
 "producers",
   "studios",
   car trop long




## favs

```{r}
favs <-read.csv("favs.csv")
favs_propre <- aggregate(username ~ id + fav_type, data = favs, FUN = function(x) length(unique(x)))
names(favs_propre)[3] <- "nb_users"
fav_anime <- subset(favs_propre, fav_type == "anime", select = c("id", "nb_users"))
fav_character <- subset(favs_propre, fav_type == "character", select = c("id", "nb_users"))
fav_people <- subset(favs_propre, fav_type == "people", select = c("id", "nb_users"))
fav_company <- subset(favs_propre, fav_type == "company", select = c("id", "nb_users"))
head(fav_anime)
```


```{r}
names(fav_people)[2] <- "nb_users_people"
head(fav_people)
```


## person_alternate_names

```{r}
person_alternate_names <-read.csv("person_alternate_names.csv")
```
inutile

## person_anime_works

```{r}
person_anime_works <-read.csv("person_anime_works.csv")
person_anime_works$position <- NULL
head(person_anime_works)
```



```{r}
nb_users_people<-merge(person_anime_works,fav_people,by.x="person_mal_id",by.y="id")

nb_users_people <- aggregate(nb_users_people ~ anime_mal_id,
                    data = nb_users_people,
                    FUN = sum)

head(nb_users_people)
```

## person_details

```{r}
person_details <-read.csv("person_details.csv")
person_details <- person_details[, c("person_mal_id","favorites")]
head(person_details)
```
On peut concaténer ces 2 tableaux.



```{r}
library(dplyr)
person <- person_anime_works %>%
  left_join(person_details, by = "person_mal_id")
head(person)
```





## person_voice_works
```{r}
person_voice_works <-read.csv("person_voice_works.csv")
library(dplyr)
person_voice_works_propre <- person_voice_works %>%
  group_by(anime_mal_id) %>%
  summarise(nb_langues = n_distinct(language))
head(person_voice_works_propre)
```
## profiles

```{r}
profiles <- read.csv("profiles.csv")

profiles_propre <- profiles[, c("username","gender","birthday")]

profiles_propre$gender <- trimws(profiles_propre$gender)

profiles_propre$gender_Male       <- ifelse(profiles_propre$gender == "Male", 1, 0)
profiles_propre$gender_Female     <- ifelse(profiles_propre$gender == "Female", 1, 0)
profiles_propre$gender_NonBinary  <- ifelse(profiles_propre$gender == "Non-Binary", 1, 0)

year <- sub(".* ([0-9]{4})$", "\\1", profiles_propre$birthday)
year[!grepl("^[0-9]{4}$", year)] <- NA
year_num <- as.numeric(year)

profiles_propre$age <- ifelse(is.na(year_num), NA, 2025 - year_num)

profiles_propre$birthday <- NULL
profiles_propre$gender   <- NULL   

profiles_propre <- profiles_propre[profiles_propre$age >= 8 & profiles_propre$age <= 100, ]

head(profiles_propre)
```


## ratings

```{r}
ratings <-read.csv("ratings.csv")
ratings$is_rewatching <- as.numeric(ratings$is_rewatching)
```
```{r}
unique_status <- unique(ratings$status)
unique_status <- unique_status[!is.na(unique_status)]

for(st in unique_status) {
  col_name <- make.names(st)
  ratings[[col_name]] <- as.integer(ratings$status == st)
}

ratings$status <- NULL
gc()

head(ratings)
```

## recommendations

```{r}
recommendations <-read.csv("recommendations.csv")
head(recommendations)
```

## stats

```{r}
stats <-read.csv("stats.csv")
stats$plan_to_watch <- NULL
stats$on_hold <- NULL
head(stats)
```


# formation du Dataset (X et Y)


On commence par faire un dataset des animes (Xi), puis un des utilisateurs(Zi). On fera la concaténation ensuite.


```{r}
X1<-merge(character_anime_works_propre, characters_propre, by = "anime_mal_id")
X2<-merge(X1,details_selected,by.x= "anime_mal_id",by.y = "mal_id")
X3<-merge(X2,fav_anime,by.x="anime_mal_id",by.y="id")
X4<-merge(X3,stats,by.x="anime_mal_id",by.y = "mal_id")
X5<-merge(X4,person_voice_works_propre,by="anime_mal_id")
X6<-merge(X5,stats,by.x ="anime_mal_id",by.y="mal_id")
X7<-merge(X6,nb_users_people,by="anime_mal_id")
head(X7)

```


```{r}
library(data.table)

setDT(profiles_propre)
setDT(ratings)
setDT(recommendations)

Z1 <- merge(profiles_propre, ratings, by = "username")

rm(profiles_propre, ratings)
gc()

recommendations_unique <- unique(recommendations, by = "mal_id")

Z2 <- merge(Z1, recommendations_unique, by.x = "anime_id", by.y = "mal_id")

rm(Z1, recommendations_unique)
gc()

head(Z2)
```




