---
title: "projet_mrr"
output: pdf_document
date: "2025-11-10"
---

```{r setup, include=FALSE}
knitr::opts_chunk$set(echo = TRUE)
```


# Organisation de la BDD

## character_anime_works

```{r}
character_anime_works<-read.csv("character_anime_works.csv")
nb_main <- tapply(character_anime_works$role == "Main", character_anime_works$anime_mal_id, sum)
nb_supporting <- tapply(character_anime_works$role == "Supporting", character_anime_works$anime_mal_id, sum)

character_anime_works_propre <- data.frame(
  anime_mal_id = names(nb_main),
  nb_main = nb_main,
  nb_supporting = nb_supporting,
  row.names = NULL
)
head(character_anime_works_propre)
```

## character_nicknames

```{r}
character_nicknames <-read.csv("character_nicknames.csv")
head(character_nicknames)
```

Pas utile.

## characters

```{r}
characters <-read.csv("characters.csv")
link_characters_anime <- merge(character_anime_works, characters, by = "character_mal_id")
characters_propre <- aggregate(favorites ~ anime_mal_id, data = link_characters_anime, sum)
head(characters_propre)
```
Par exemple, dans l'anime 1 il y a 69k personnes qui ont mis des persos de cet anime en fav.

## details

```{r}
details <-read.csv("details.csv")
details_selected <- details[, c(
  "mal_id",
  "type",
  "status",
  "score",
  "scored_by",
  "start_date",
  "end_date",
  "rank",
  "popularity",
  "members",
  "favorites",
  "genres",
  "themes",
  "demographics",
  "source",
  "rating",
  "episodes",
  "season",
  "licensors",
  "streaming"
)]


# on transforme en numérique les chaines de caractères :
mappings <- list()

cols_to_encode <- c("type", "status", "demographics", "source", "rating", "season")
for(col in cols_to_encode){
  f <- as.factor(details_selected[[col]])
  details_selected[[col]] <- as.numeric(f)
  mappings[[col]] <- levels(f)
}

mappings



# On transforme en numérique les dates de début et de fin 
s <- as.character(details_selected$start_date)
e <- as.character(details_selected$end_date)

# 1) Remplacer le 'T' par un espace
s <- sub("T", " ", s)
e <- sub("T", " ", e)

# 2) Transformer "+00:00" en "+0000" (et pareil pour les autres offsets)
s <- sub("([+-][0-9]{2}):([0-9]{2})$", "\\1\\2", s)
e <- sub("([+-][0-9]{2}):([0-9]{2})$", "\\1\\2", e)

# Conversion en POSIXct
details_selected$start_date <- as.POSIXct(s, format = "%Y-%m-%d %H:%M:%S%z", tz = "UTC")
details_selected$end_date   <- as.POSIXct(e, format = "%Y-%m-%d %H:%M:%S%z", tz = "UTC")

# Numérique
details_selected$start_date_num <- as.numeric(details_selected$start_date)
details_selected$end_date_num   <- as.numeric(details_selected$end_date)

details_selected$start_date <- NULL
details_selected$end_date   <- NULL





# On modifie les listes de caractères en nouvelles colonnes à valeurs binaires

cols_multi <- c("genres", "themes",  "licensors", "streaming")

split_tags <- function(x) {
  if (is.na(x) || x == "" || x == "[]") return(character(0))
    x <- gsub("\\[|\\]", "", x)
  x <- gsub("'", "", x)
  parts <- strsplit(x, ",")[[1]]
  tags <- trimws(parts)
  tags[tags != ""]
}
for (col in cols_multi) {
  all_tags <- unique(unlist(lapply(details_selected[[col]], split_tags)))
  all_tags <- all_tags[all_tags != ""]
  
  for (tag in all_tags) {
    new_col <- make.names(tag)   
    

    details_selected[[new_col]] <- as.integer(
      sapply(details_selected[[col]], function(x) tag %in% split_tags(x))
    )
  }
}
details_selected[cols_multi] <- NULL

```


mal id : id de l'anime
type
status
score
scored by
start date
end date
ranks (plus c'est élevé plus c'est faible) -> faire de la classification sur ça 
popularity
members
favorites
genres
studios
themes
demogrpahics
source
episodes
season
producers
licencors 
streaming

on retire 
 "producers",
   "studios",
   car trop long




## favs

```{r}
favs <-read.csv("favs.csv")
favs_propre <- aggregate(username ~ id + fav_type, data = favs, FUN = function(x) length(unique(x)))
names(favs_propre)[3] <- "nb_users"
head(favs_propre)
```

## person_alternate_names

```{r}
person_alternate_names <-read.csv("person_alternate_names.csv")
head(person_alternate_names)
```
inutile

## person_anime_works

```{r}
person_anime_works <-read.csv("person_anime_works.csv")
head(person_anime_works)
```

## person_details

```{r}

```

## person_voice_works

```{r}

```

## profiles

```{r}

```

## ratings

```{r}

```

## recommendations

```{r}

```

## stats

```{r}

```
