---
title: "projet_mrr"
output: pdf_document
date: "2025-11-10"
---

```{r setup, include=FALSE}
knitr::opts_chunk$set(echo = TRUE)
```


# Organisation de la BDD

## character_anime_works

```{r}
character_anime_works<-read.csv("character_anime_works.csv")
nb_main <- tapply(character_anime_works$role == "Main", character_anime_works$anime_mal_id, sum)
nb_supporting <- tapply(character_anime_works$role == "Supporting", character_anime_works$anime_mal_id, sum)

character_anime_works_propre <- data.frame(
  anime_mal_id = names(nb_main),
  nb_main = nb_main,
  nb_supporting = nb_supporting,
  row.names = NULL
)
head(character_anime_works_propre)
```

## character_nicknames

```{r}
character_nicknames <-read.csv("character_nicknames.csv")
head(character_nicknames)
```

Pas utile.

## characters

```{r}
characters <-read.csv("characters.csv")
link_characters_anime <- merge(character_anime_works, characters, by = "character_mal_id")
characters_propre <- aggregate(favorites ~ anime_mal_id, data = link_characters_anime, sum)
head(characters_propre)
```
Par exemple, dans l'anime 1 il y a 69k personnes qui ont mis des persos de cet anime en fav.

## details

```{r}
details <-read.csv("details.csv")

```

mal id : id de l'anime
type
status
score
scored by
start date
end date
ranks (plus c'est pop plus c'est faible) -> faire de la classification sur ça 
popularity
members
favorites
genres
studios
themes
demogrpahics
source
episodes
season
year
producers
licencors 
streaming

## favs

```{r}

```

## person_alternate_names

```{r}

```

## person_anime_works

```{r}

```

## person_details

```{r}

```

## person_voice_works

```{r}

```

## profiles

```{r}

```

## ratings

```{r}

```

## recommendations

```{r}

```

## stats

```{r}

```
